臺灣臺北地方法院民事裁定
110年度抗字第259號
抗  告  人  中國電器股份有限公司

法定代理人  周麗真  
代  理  人  蕭維德律師
上列抗告人因與相對人裕霖投資股份有限公司等間聲請選派檢查
人事件，對於民國110年7月30日本院104年度司字第232號裁定提
起抗告，本院裁定如下：
    主  文
一、抗告駁回。
二、抗告程序費用新臺幣（下同）1,000元由抗告人負擔。
    理  由
一、抗告意旨略以：本件於前案預付檢查人報酬裁定確定後，檢
    查人未積極與抗告人聯繫檢查作業之進行，檢查作業尚未開
    始，故抗告人並無任何妨礙、拒絕或規避檢査業務之行為。
    又抗告人是否依前案確定裁定預付檢查人報酬，與抗告人是
    否妨礙檢查人檢查業務之進行，係屬二事。公司法對於未預
    付檢查人報酬，並無規定得逕予處罰，原裁定逕予裁罰，顯
    無法律依據。且本件抗告人係因檢查人迄未提出檢查計畫，
    抗告人無從考量檢查費用是否合理，而不敢貿然預付報酬。
    檢查人對此有爭執，本得依法另行聲請強制執行，檢查人自
    己怠於行使權利，不能定性為抗告人有妨礙檢查行為。原裁
    定將檢查人自身怠於行使權利及消極不進行檢查之行為歸咎
    抗告人，遽行裁處9萬元高額罰鍰，裁量失當。為此，請求
    廢棄原裁定等語。
二、按對於檢查人之檢查有規避、妨礙或拒絕行為者，或監察人
    不遵法院命令召集股東會者，處2萬元以上10萬元以下罰鍰
    ，再次規避、妨礙、拒絕或不遵法院命令召集股東會者，並
    按次處罰，公司法第245條第3項定有明文。　　
三、經查:
　㈠相對人裕霖投資股份有限公司、顏陳秀霞為抗告人繼續持有
    一年以上，持有已發行股份總數3％以上之股東，於公司法第
    245條第1項修法前聲請本院選派檢查人，檢查抗告人之業務
    帳目及財產情形，本院於民國104年12月30日裁定選派張蔚
    誠會計師為檢查人，抗告人不服先後提起抗告及再抗告，分
    別經本院以105年度抗字第114號裁定及臺灣高等法院（下稱
    高院）105年度非抗字第78號裁定駁回而告確定。嗣檢查人
    為執行檢查事務，聲請預付報酬，並提出檢查預定計畫，經
    本院於106年10月18日以104年度司字第232號裁定抗告人應
    預先給付檢查人報酬30萬元，抗告人不服提起抗告，經本院
    以106年度抗字第540號裁定廢棄並酌定抗告人預先給付報酬
    為20萬元，嗣抗告人提出再抗告，經高院以107年度非抗字
    第89號裁定駁回確定在案。
　㈡嗣抗告人遲未預付報酬予檢查人，本院前於109年5月18日以1
    04年度司字第232號裁定處抗告人罰鍰5萬元，抗告人不服先
    後提起抗告及再抗告，分別經本院以109年度抗字第261號裁
    定及高院109年度非抗字第84號裁定駁回而確定在案。雖經
    抗告人繳納上開罰鍰，惟就預付報酬部分仍未給付予檢查人
    ，本院再函催抗告人應於文到20日內預付報酬，其業於110
    年4月27日收受前開函文，然迄今仍未給付等情，分別有本
    院109年5月18日裁定、本院109年度抗字第261號裁定、高院
    109年度非抗字第84號裁定、本院110年3月3日110年罰字第6
    號款項收據、本院110年4月21日北院忠民誠104年度司字第2
    32號函文、110年7月16日公務電話紀錄分別在卷可查（見原
    審卷三第28至29頁、原審卷四第14、19、25、41、本院109
    年度抗字第261號卷、高院109年度非抗字第84號卷)，則抗
    告人仍未預付報酬予檢查人，致使檢查業務無從展開，自屬
    有規避、妨礙或拒絕檢查之行為。抗告人主張公司法就未預
    繳納檢查人報酬，無處罰規定，其未預付檢查人報酬，與是
    否妨礙檢查業務之進行無關，不得依公司法第245條第3項規
    定逕行裁罰，並無可採。且此與檢查人可否以預付報酬之裁
    定為執行名義對抗告人聲請強制執行亦屬無涉。抗告意旨猶
    執陳詞，主張其並無妨礙、拒絕或規避檢查之行為，全無可
    採。原裁定以抗告人有規避、妨礙或拒絕檢查之行為為由，
    並衡諸抗告人經本院裁處罰鍰5萬元確定後，仍不預付報酬
    ，及抗告人實收資本額為32億元許等節，處抗告人罰鍰9萬
    元，核無違誤。抗告意旨指摘原裁定不當，求予廢棄，為無
    理由，應予駁回。
四、據上論結，本件抗告為無理由，爰裁定如主文所示。
中　　華　　民　　國　　110 　年　　11　　月　　17　　日
                  民事第七庭審判長  法　官　姜悌文

                                    法　官  陳彥君　
                                    　
                                    法　官　黃愛真　　
以上正本係照原本作成。
本裁定僅得以適用法規顯有錯誤為理由提起再抗告。如提起再抗
告，應於裁定送達後10日內委任律師為代理人向本院提出再抗告
狀，並繳納再抗告費新臺幣1,000元。 
中　　華　　民　　國　　110 　年　　11　　月　　17　　日
                                    書記官  王曉雁